臺灣高雄地方法院刑事裁定
111年度聲字第1550號
聲  請  人  臺灣高雄地方檢察署檢察官
受  刑  人  沈鴻達


上列聲請人因受刑人數罪併罰有二裁判以上，聲請定其應執行之
刑（111年度執聲字第1272號），本院裁定如下：
　　主  文
沈鴻達犯如附表所示之伍罪，所處各如附表所示之刑，應執行有
期徒刑壹年貳月，併科罰金新臺幣肆萬伍仟元，罰金如易服勞役
，以新臺幣壹仟元折算壹日。
    理　由
一、聲請意旨略以：受刑人沈鴻達因犯洗錢防制法罪，先後經法
    院判決確定如附表，應依刑法第50條、第53條、第51條第5
    款、第7款規定，定其應執行之刑，爰依刑事訴訟法第477條
    第1項規定聲請裁定等語。
二、按裁判確定前犯數罪者，併合處罰之；數罪併罰，有二以上
    裁判者，依第51條之規定，定其應執行刑，刑法第50條第1
    項前段、第53條分別定有明文。次按數罪併罰，分別宣告其
    罪之刑，宣告多數有期徒刑者，於各刑中之最長期以上，各
    刑合併之刑期以下，定其刑期，但不得逾30年；宣告多數罰
    金者，於各刑中之最多額以上，各刑合併之金額以下，定其
    金額，刑法第51條第5款、第7款分別定有明文。又罰金易服
    勞役以新臺幣（下同）1千元、2千元或3千元折算1日，刑法
    第42條第3項前段亦規定明確。再者，法律上屬於自由裁量
    事項，尚非概無法律性之拘束，在法律上有其外部界限及內
    部界限。依據法律之具體規定，法院應在其範圍內選擇為適
    當之裁判者，為外部性界限；而法院為裁判時，應考量法律
    之目的及法律秩序之理念所在者，為內部性界限；法院為裁
    判時，二者均不得有所逾越。
三、經查：
㈠、受刑人因犯如附表各編號所示之5罪，先後經法院判處如附表
    各編號所示之刑，並於如附表各編號所示之日期確定在案。
    受刑人所犯如附表各編號所示之罪，均係於最先之判決確定
    日（即附表編號1民國110年11月8日）以前所犯，有臺灣高
    等法院被告前案紀錄表及各該刑事判決書在卷可稽，本院又
    係附表所示案件最後事實審之法院，是檢察官本件聲請定受
    刑人應執行之刑，係屬正當，應予准許。而附表編號1至3所
    示之罪有期徒刑部分，前經臺灣嘉義地方法院以111年度聲
    字第396號裁定應執行有期徒刑8月確定；編號2至3併科罰金
    部分，前經臺灣嘉義地方法院以111年度金簡字第14號判決
    定應執行併科罰金3萬元確定；編號4至5所示之罪，前經本
    院以111年度金簡字第156號判決定應執行有期徒刑7月，併
    科罰金1萬5千元確定。依上述說明，本院就附表編號1至5所
    示各罪再為定應執行刑之裁判時，自應受前開裁定所為定應
    執行刑內部界限之拘束，即有期徒刑部分應在上開曾定應執
    行刑度加計總和1年3月（計算式：8月＋7月＝1年3月）、併科
    罰金部分應在上開曾定應執行刑度加計總和5萬5千元（計算
    式：1萬+3萬+1萬5千＝5萬5千）範圍內定應執行刑。
㈡、經臺灣高雄地方檢察署檢察官詢問受刑人關於本案聲請定其
    應執行之刑之意見，受刑人表示：請求定應執行刑等語，此
    有臺灣高雄地方檢察署受刑人是否同意聲請定執行刑調查表
    1紙在卷可參。爰斟酌受刑人陳述之意見，並考量受刑人所
    犯分別為一般洗錢罪及幫助洗錢罪，犯罪手法分別係擔任擄
    鴿勒贖犯罪組織之取款車手及交付金融帳戶予該犯罪集團使
    用，其犯罪行為態樣、手段、動機類似，且犯罪時間相近，
    再衡諸被告所犯罪數反應出人格特性、加重效益、整體犯罪
    非難評價及矯正效益等綜合判斷，就附表所示各罪定其應執
    行之刑如主文所示，並就併科罰金部分諭知易服勞役之折算
    標準。
四、依刑事訴訟法第477條第1項，刑法第50條、第53條、第51條
    第5款、第7款、第42條第3項前段，裁定如主文。
中　　華　　民　　國　　111 　年　　9 　　月　　29　　日
                  刑事第十三庭  法　官  翁瑄禮
以上正本證明與原本無異。
如不服本裁定，應於收受送達後5 日內向本院提出抗告狀。
中　　華　　民　　國　　111 　年　　9 　　月　　29　　日
                                書記官  張婉琪
附表：
編號  1 2 3 4 5 罪名  洗錢防制法 洗錢防制法 洗錢防制法 洗錢防制法 洗錢防制法 宣告刑  有期徒刑3月，併科罰金新臺幣1萬元，罰金如易服勞役，以新臺幣1,000元折算1日。 有期徒刑6月，併科罰金新臺幣2萬元，罰金如易服勞役，以新臺幣1,000元折算1日。 有期徒刑6月，併科罰金新臺幣2萬元，罰金如易服勞役，以新臺幣1,000元折算1日。 有期徒刑6月，併科罰金新臺幣1萬元，罰金如易服勞役，以新臺幣1,000元折算1日。 有期徒刑6月 ，併科罰金新臺幣1萬元，罰金如易服勞役，以新臺幣1,000元折算1日。 犯罪日期  110年1月27日 110年5月6日 110年5月6日 110年2月16日 110年2月16日 偵查（自訴）機關年度案號  嘉義地檢110年度偵字第4903號 嘉義地檢110年度偵字第8390號等（聲請意旨誤載為111年度，應予更正） 嘉義地檢110年度偵字第8390號等 高雄地檢110年度偵字第18382號等 高雄地檢110年度偵字第18382號等 最後事實審 法院、案號 嘉義地院110年度金簡字第128號 嘉義地院111年度金簡字第14號 嘉義地院111年度金簡字第14號 高雄地院111年度金簡字第156號 高雄地院111年度金簡字第156號  判決日期 110年9月29日 111年3月14日 111年3月14日 111年4月28日 111年4月28日 確定判決 法院、案號 同上 同上 同上 同上 同上  確定日期 110年11月8日 111年4月20日 111年4月20日 111年6月14日 111年6月14日 備註  嘉義地檢110年度執字第3335號  嘉義地檢111年度執字第1510號 編號2至3曾定應執行有期徒刑7月，併科罰金新臺幣3萬元確定  高雄地檢111年度執字第4028號 編號4至5曾定應執行有期徒刑7月，併科罰金新臺幣1萬5仟元確定    編號1至3曾定應執行有期徒刑8月確定